# 各路大侠来看：一个复杂的顺流交易！！

提问人：vanaya 时间：2015-02-04 09:02:44
涉及的公司有 4 个：A（母公司）、B（子公司）、C（国外联营公司）、D（进出口公司） 股权关系：A持有B股权100%，成本法核算；B持有C股权45%，权益法核算。 业务： 2014 年 12 月，A在国内采购一套设备 1000 万元，以 3000 万元的价格卖给D， 12 月 30 日设备运抵D指定的港口，A开票确认收入。 2015 年 1 月 25 日C以 4000 万元的价格从D公司买下该设备。 进一步了解：A与D的合同、C与D的合同均单独签订，看不出来是一揽子交易。但我们估计背后是有约定的，不然D不可能在没有确定下家的情况下以显失公允的价格从A手上买设备。 求：该业务中A、B个体报表的会计处理，以及A合并口径的抵消处理？提示： 1 、准则讲解例题是在同一个会计主体，而实际情况是投资收益B在确认，顺流交易利润在A确认。 2 、准则讲解例题是直接销售给联营企业，实际情况是A先卖给第三方，第三方再卖给C。 3 、实际情况中，交易出现了跨期。

回答人：chenyiwei
1 、建议对是否属于“一揽子交易”以及交易作价显失公允的理由等作进一步了解。 2 、如果确实属于一揽子交易（或者存在特殊的涉及关联交易的安排），则B对C的权益法核算照常，但在A的合并报表层面需进行内部交易的抵销处理，抵销分录为：借：营业收入1350 ，贷：营业成本 450 ，贷：长期股权投资——D 900 3、如果B不是A的全资子公司，则抵销该未实现损益的影响按照B的股权结构分配给持有B股权的少数股东，冲减少数股东权益、少数股东损益。 4 、如果B对C的投资的账面价值小于应抵销的内部交易损益，则参考《瑞华研究 2010 ～ 2014 汇编》之“问题3-2-82（与合营、联营企业之间的顺流交易未实现损益的抵销）”所述原则处理。

提问人：zhs7403 时间：2015-02-05 09:16:36
陈老师,电子版的3-2-82不是这个例题阿?难道我找错了?我在下面link下载的
http://bbs.esnai.com/thread-5001148-1-1.html

回答人：chenyiwei
是汇编本中的该编号的问答。